【裁判字號】    99,裁,1164
【裁判日期】    990520
【裁判案由】    營業稅
【裁判全文】
最  高  行  政  法  院  裁  定
                                      99年度裁字第1164號
上  訴  人  白雲國際有限公司
                        下1層
代  表  人  甲○○○
被 上訴 人  財政部臺灣省北區國稅局
代  表  人  陳文宗
上列當事人間營業稅事件，上訴人對於中華民國98年8月6日臺北
高等行政法院98年度訴字第758號判決，提起上訴，本院裁定如
下：
    主  文
上訴駁回。
上訴審訴訟費用由上訴人負擔。
    理  由
一、按對於高等行政法院判決之上訴，非以其違背法令為理由，
    不得為之，行政訴訟法第242條定有明文。依同法第243條第
    1項規定，判決不適用法規或適用不當者，為違背法令；而
    判決有同條第2項所列各款情形之一者，為當然違背法令。
    是當事人對於高等行政法院判決上訴，如依行政訴訟法第24
    3條第1項規定，以高等行政法院判決有不適用法規或適用不
    當為理由時，其上訴狀或理由書應有具體之指摘，並揭示該
    法規之條項或其內容；若係成文法以外之法則，應揭示該法
    則之旨趣；倘為司法院解釋或本院之判例，則應揭示該判解
    之字號或其內容。如以行政訴訟法第243條第2項所列各款情
    形為理由時，其上訴狀或理由書，應揭示合於該條項各款之
    事實。上訴狀或理由書如未依此項方法表明，或其所表明者
    與上開法條規定不合時，即難認為已對高等行政法院判決之
    違背法令有具體之指摘，其上訴自難認為合法。
二、本件上訴人（原名清靜海國際有限公司，民國96年2月變更
    公司名稱）於95年9至10月間銷售臺北縣中和市○○路1180
    號、1180之1號及1180之2號3筆不動產予善福天然水晶有限
    公司、雅仕天然水晶有限公司及雅仕善福寶石有限公司，合
    約總價新臺幣（下同）8,600萬元，其中土地款6,020萬元，
    房屋款2,580萬元（含稅）未依規定開立統一發票，漏報銷
    售額24,571,429元，經被上訴人查獲，乃按所漏稅額1,226,
    942元處3倍罰鍰計3,680,800元（計至百元止）。上訴人不
    服，遂循序提起本件行政訴訟。
三、本件上訴人對於高等行政法院判決上訴，主張略以：本件係
    因買賣雙方未能確定買賣條件，買方遲未能確定分期付款之
    方式，而上訴人顯係不諳稅法、疏失所致，並非故意漏開發
    票、逃漏稅捐，被上訴人未予詳查，處以3倍罰鍰，實難令
    人信服等語；雖以該判決違背法令為由，惟核其上訴理由，
    係就原審取捨證據、認定事實之職權行使，指摘其為不當，
    而非具體表明合於不適用法規、適用法規不當、或行政訴訟
    法第243條第2項所列各款之情形，難認對該判決之如何違背
    法令已有具體之指摘。依首開規定及說明，應認其上訴為不
    合法。
四、據上論結，本件上訴為不合法。依行政訴訟法第249條第1項
    前段、第104條、民事訴訟法第95條、第78條，裁定如主文
    。
中    華    民    國    99    年    5     月    20    日
                    最高行政法院第六庭
                        審判長法官  吳  明  鴻
                              法官  林  茂  權
                              法官  侯  東  昇
                              法官  劉  介  中
                              法官  黃  秋  鴻

以  上  正  本  證  明  與  原  本  無  異
中    華    民    國    99    年    5     月    21    日
                              書記官  吳  玫  瑩

司法院資訊處製作；財團法人民間司法改革基金會備份。
